臺灣桃園地方法院小額民事判決　　　 110年度桃小字第1564號
　
原　　　告　彭國榮　
被　　　告　張紫婷　
訴訟代理人　魏志軒　
　
上列當事人間請求損害賠償事件，本院於民國110 年11月12日言
詞辯論終結，判決如下：
    主    文
被告應給付原告新臺幣壹萬肆仟零壹拾伍元，及自民國一百一十
年四月十四日起至清償日止，按週年利率百分之五計算之利息。
原告其餘之訴駁回。
訴訟費用新臺幣壹仟元由被告負擔新臺幣伍佰元，餘由原告負擔
。
本判決原告勝訴部分得假執行。
    理由要領
一、被告於民國110 年1 月6 日21時39分許，騎乘車號BAL-6872
    號自用小客車，行經桃園市蘆竹區南山路1 段與仁愛路1 段
    口時，與原告駕駛之車牌號碼00-0000 號自小客車（下稱系
    爭車輛）發生碰撞，致系爭車輛受損等情，業據其提出系爭
    車輛車損照片、桃園市政府警察局道路交通事故當事人登記
    聯單為證，並據本院依職權向桃園市政府警察局蘆竹分局調
    閱本件道路交通事故現場圖、調查報告表㈠㈡、談話紀錄表
    及現場照片等資料，經核與原告所述相符，且為被告所不爭
    執，堪認原告之主張為真正。
二、至原告主張：上開事故應由被告負過失責任，並請求被告賠
    償35,500元乙情，則為被告所否認，並辯稱：原告系爭車輛
    任意變換車道未注意左側被告車輛，並任意驟然減速、煞車
    ，應有相當過失；被告則係未注意車前狀況，本件肇責比例
    應由原告負七成責任等語。
三、得心證之理由：
  ㈠按「汽車除遇突發狀況必須減速外，不得任意驟然減速、煞
    車或於車道中暫停。」、「汽車行駛時，駕駛人應注意車前
    狀況及兩車並行之間隔，並隨時採取必要之安全措施，不得
    在道路上蛇行，或以其他危險方式駕車。」，道路交通安全
    規則第94條第2 、3 項分別定有明文。次按因故意或過失，
    不法侵害他人之權利者，負損害賠償責任；汽車、機車或其
    他非依軌道行駛之動力車輛，在使用中加損害於他人者，駕
    駛人應賠償因此所生之損害，民法第184 條第1 項前段及第
    191 條之2 前段分別定有明文。
  ㈡查本件事故發生時為雨天，夜間有照明，視距良好，柏油路
    面、乾燥無缺陷、無障礙物等情，有道路交通事故調查報告
    表㈠及現場照片附卷可稽，足見依車禍發生時現場狀況及客
    觀條件，兩造並無不能注意之情事。而被告於警詢時自承：
    「我於上述時間、地點駕駛BAL-6872號自用小客車，當時是
    要從仁愛路左轉進南山路一段往南崁路方向行駛……我當時
    有踩煞車，但是距離還是太近，然後就與對方發生碰撞。」
    等語（見本院卷第23頁），足認被告駕車行經事故地點時，
    未注意車前狀況，致生本件事故，就本件事故之發生，自有
    過失。再據本院當庭勘驗被告車輛上之行車紀錄器，結果略
    為：畫面一開始被告駕駛車輛沿桃園市蘆竹區仁愛路一段行
    駛，欲左轉南山路一段（往南崁方向），而系爭車輛，在被
    告車輛右側，顯示左方向燈並漸往左靠，緊鄰被告車輛，被
    告車輛因而減速讓系爭車輛先行，被告鳴按喇叭示警，系爭
    車輛行駛至被告車輛前方後，即以低速緩慢前進，並突然煞
    停而遭被告車輛追撞，此時系爭車輛距離前方停等紅燈之車
    輛至少有3 台車身之距離等情，有勘驗筆錄在卷可按（見本
    院卷第58頁反面至第59頁），足見原告在行駛途中任意驟然
    減速、煞車之過失，亦為造成本件事故發生之原因無訛，惟
    被告之過失責任並不因此而解免。準此，原告本於侵權行為
    之法律關係，請求被告賠償損害，仍屬有據。
  ㈢按物被毀損時，被害人除得依民法第196 條請求賠償外，並
    不排除民法第213 條至第215 條之適用。依民法第196 條請
    求賠償物被毀損所減少之價額，得以修復費用為估定之標準
    ，但以必要者為限，如修理材料以新品換舊品，即應予以折
    舊。查系爭車輛修復費用為46,420元（工資27,200元、零件
    8,300 元），有弘捷汽車商行出具之估價單在卷可稽（見本
    院卷第14頁）。而依行政院財政部發布之「固定資產耐用年
    數表」規定，汽車如非屬運輸業用客車、貨車，其耐用年數
    為5 年，並依同部訂定之「固定資產折舊率表」規定，耐用
    年數5 年依定率遞減法之折舊率為千分之369 ，其最後1 年
    之折舊額，加歷年折舊累計額，其總和不得超過該資產成本
    原額10分之9 。查系爭車輛係於89年9 月出廠，有系爭車輛
    行車執照在卷為憑（見本院卷第5 頁），至本件事故發生之
    110 年1 月6 日，系爭車輛之實際使用年數已逾5 年，故原
    告就零件部分得請求之金額應以830 元為限（8,300 元×1/
    10＝830 元），加計工資27,200元，共計28,030元，即為原
    告得請求之修復費用。
四、惟按「損害之發生或擴大，被害人與有過失者，法院得減輕
    賠償金額，或免除之」，民法第217 條第1 項定有明文。此
    項規定之目的，在謀求加害人與被害人間之公平，故在裁判
    上法院得以職權減輕或免除之（見最高法院85年台上字第17
    56號判例要旨）。本院審酌本件事故之一切情狀，認兩造應
    各負擔50% 過失責任，爰依前開規定，減輕被告之賠償金額
    後為14,015 元（28,030元×50% ＝14,015 元）。
五、綜上所述，原告依侵權行為法律關係，請求被告給付14,015
    元，及自起訴狀繕本送達（見本院卷第38頁）之翌日即110
    年4 月14日起至清償日止，按週年利率5%計算之利息，為有
    理由，應予准許。逾此範圍之請求，為無理由，應予駁回。
六、本件係依民事訴訟法第436 條之8 第1 項適用小額訴訟程序
    所為之判決，依同法第436 條之20之規定，法院為被告敗訴
    之判決時，應依職權宣告假執行。
七、訴訟費用負擔之依據：民事訴訟法第79條。並依同法第436
    條之19第1 項規定，確定訴訟費用額為原告繳納之第一審裁
    判費1,000 元，其中被告應負擔500 元，餘由原告負擔。
　
中    華    民    國   110    年    11    月    26    日
                  桃園簡易庭  法  官  汪智陽
以上正本係照原本作成。
如不服本判決，應於送達後20日內，向本院提出上訴狀並表明上
訴理由，如於本判決宣示後送達前提起上訴者，應於判決送達後
20日內補提上訴理由書（須附繕本）。
如委任律師提起上訴者，應一併繳納上訴審裁判費。
中    華    民    國   110    年    11    月    26    日
                              書記官  陳家蓁
　
附錄：
一、民事訴訟法第436條之24第2項：
    對於小額程序之第一審裁判上訴或抗告，非以其違背法令為
    理由，不得為之。
二、民事訴訟法第436條之25：
    上訴狀內應記載上訴理由，表明下列各款事項：
    ㈠原判決所違背之法令及其具體內容。
    ㈡依訴訟資料可認為原判決有違背法令之具體事實。
三、民事訴訟法第471條第1項：（依同法第436條之32第2項規定
    於小額事件之上訴程序準用之）
    上訴狀內未表明上訴理由者，上訴人應於提起上訴後20日內
    ，提出理由書於原第二審法院；未提出者，毌庸命其補正，
    由原第二審法院以裁定駁回之。